Inventaris van het archief van de Grafelijkheidsrekenkamer of Rekenkamer der Domeinen van Holland: Afgehoorde en Gedeponeerde Rekeningen, (1425) 1446-1728 (1793)
Nationaal Archief, Den Haag
- TOLLEN, 07
  - Schoonhoven en Gorinchem, 07.4
    - Rekeningen van de tol van Gorinchem en Schoonhoven., 1481-1518, 5 delen; 4912-4916
      - Van Medaert van Marle, 1481 aug. 1 - 1483 juli 31, 4912
      - Van Medaert van Marle, 1483 aug. 1 - 1484 juli 31, 4913
      - Van Medaert van Marle en Thomas Buecklaar, 1484 aug. 1 - 1486 juli 31, 4914
      - Van Medaert van Marle en Thomas Buecklaar, 1487 aug. 1 - 1486 juli 31.?, 4915
      - an Medaert van Marle en Thomas Buecklaar, 1488, 4915A
      - an Medaert van Marle en Thomas Buecklaar, 1489, 4915B
      - Van Jan Snouck en Willem Codde, 1518 juni 18 - 1518 sep. 30, 4916
    - Rekening van de collecteur van de tol te Gorinchem van ontvangsten van verkocht tolhout en van uitgaven wegens aan de raden en rekenmeesters van Holland geleverd zou., 1584-1585; 4917; 2 stukken
    - Voorheen inv. nr. 4918, ---
      Dit inv.nr. bevattende een rekening van de tol te Schoonhoven, 1432-1433, is overgebracht naar het archief van de Graven van Holland, nummer toegang 3.01.01, inv.nr. 2101.
    - 'Contributiebouck van de tollenaar Dirk Couck van de grafelijke tol te Schoonhoven, met bijlagen., 1615-1616; 4919; 1 omslag
  - Gouda en Spaarndam, 07.5
    Zie ook de rekeningen van de domeinen van Gouda.
    - Rekening van Jacob Goudt wegens de tol van Gouda en Sparendam., 1500; 4920
    - Rekeningen wegens de tol aan de Koninklijke Majesteits sluizen binnen Gouda., 1541-1544; 4921-4923
      De rekeningen lopen van 1 mei tot 30 april.
      - 1541-1542, 4921
      - 1542-1543, 4922
      - 1543-1544, 4923
    - Rekeningen van de tol aan de sluis binnen Gouda, met aangehechte rekeningen van de tol van de heer van Wassenaer., 1548-1580; 4924-4927; 4 omslagen
      - 1548 feb. 22 - 1549 feb. 21, 4924
      - 1547 feb. 20 - 1558 feb. 20, 4925
      - 1577 feb. 22 - 1578 feb. 21, 4926
      - 2579 feb. 22 - 1580 feb. 21, 4927
  - Heusdense Watertol, 07.6
    Voor oudere rekeningen van de tol zie: de rekeningen van de domeinen tot 1605.
    - Rekeningen van A. Repelaer als ontvanger van de Heusdenschen watertol., 1691-1699; 4928-4935; 8 delen
      - 1691, 4928
      - 1692, 4929
      - 1693, 4930
      - 1694, 4931
      - 1696, 4932
      - 1697, 4933
      - 1698, 4934
      - 1699, 4935
  - Rotterdam, 07.7
    - Rekening van Olivier Couwijn, collecteur van de zoetwatertol op de Amsterdamse binnenvaart te Rotterdam., 1648; 4936
      Afgehoord 11 november 1657.
- MUNT, 08
  - Rekeningen van de muntmeesters te Dordrecht, met bijlagen., 1426-1488; 4937; 1 trousse
    Hiaten over 1440-1454; 1455-1466; 1467-1481.
  - Rekening van Anthonis de Loucker, muntmeester te Dordrecht., 1489 dec. 24 - 1492 apr. 19; 4938; 1 stuk
  - Rekeningen van Cornlies de Vries Willemsz., muntmeester te Dordrecht., 1577-1520; 4939-4940; 2 delen
    - 1575 juni 3 - 1579 mei 16, 4939
    - 1579 mei 16 - 1580 juni 18, 4940
  - Rekeningen van Jacob Jansz. de Jonge, muntmeester te Dordrecht., 1580-1607; 4941-4945; 5 delen
    - 1580 aug. 12 - 1586 juni 27, 4941
    - 1587 okt. 4 - 1591 mei 17, 4942
    - 1591 mei 17 - 1599 aug. 31, 4943
    - 1599 aug. 31 - 1602 sep. 27, 4944
    - 1602 sep. 27 - 1607 juni 21, 4945
  - Rekening van Johan Bencker, muntmeester te Dordrecht., 1620 sep. 4 - 1626 dec. 15; 4946
  - Rekening van Willem van Bijlaer., 1628 apr. 1 - 1635 nov. 17; 4947
  - Rekening van Simon van Rottermont., 1675 jan. 2 - 1678 aug. 6; 4948
  - Rekeningen van Matheus Zonnemans., 1679-1714; 4949-4954; 6 delen
    - 1679 jan. 6 - 1683 nov. 6, 4949
    - 1695 mrt. 29 - 1700 mrt. 19, 4950
    - 1700 mrt. 22 - 1704 jan. 18, 4951
    - 1704 mrt. 27 - 1708 feb. 22, 4952
    - 1708 mrt. 7 - 1712 feb. 20, 4953
    - 1712 feb. 22 - 1714 apr. 4, 4954
  - Rekeningen van Isaac Westerveen., 1715-1725; 4955-4958; 4 delen
    - 1715 nov. 9 - 1717 apr. 17, 4955
    - 1717 mei 12 - 1720 feb. 17, 4956
    - 1720 mrt. 19 - 1723 mrt. 6, 4957
    - 1723 apr. 3 - 1725 aug. 9, 4958
- OORLOGEN EN FORTIFICATIES, 09
  - De Friese oorlogen: 1397-1400, 09.1
    - Voorheen inv. nr. 4959, ---
      Dit inv.nr. bevattende een rekening van verkochte haring, 1398, is overgebracht naar het archief van de Graven van Holland, nummer toegang 3.01.01, inv.nr. 353.
    - Voorheen inv. nr. 4960, ---
      Dit inv.nr. bevattende een rekening van de tocht naar Oostfriesland, 1396, is overgebracht naar het archief van de Graven van Holland, nummer toegang 3.01.01, inv.nr. 349.
    - Voorheen inv. nr. 4961, ---
      Dit inv.nr. bevattende een rekening van de tocht van de graaf van Oostervant, 1399, is overgebracht naar het archief van de Graven van Holland, nummer toegang 3.01.01, inv.nr. 366.
    - Voorheen inv. nr. 4962-4963, ---
      Deze inv.nrs. bevattende rekeningen van aankoop van ossen en tarwe voor de tocht naar Oost-Friesland, 1398, zijn overgebracht naar het archief van de Graven van Holland, nummer toegang 3.01.01, inv.nrs. 351-352.
    - Voorheen inv. nr. 4964-4965, ---
      Deze inv.nrs. bevattende rekeningen het bezetten van Staveren, 1399 en ongedateerd, zijn overgebracht naar het archief van de Graven van Holland, nummer toegang 3.01.01, inv.nrs. 367-368.
  - Arkelse oorlogen en andere: 1405-1425, 09.2
    - Voorheen inv. nr. 4966, ---
      Dit inv.nr. bevattende een rekening wegens versterking van het bolwerk te Sleeuwijk, 1405, is overgebracht naar het archief van de Graven van Holland, nummer toegang 3.01.01, inv.nr. 630.
    - Voorheen inv. nr. 4967-4975, ---
      Deze inv.nrs. bevattende rekeningen over het beleg van Hagestein, 1405, zijn overgebracht naar het archief van de Graven van Holland, nummer toegang 3.01.01, inv.nrs. 1312-1320.
    - Voorheen inv. nr. 4976, ---
      Dit inv.nr. bevattende een rekening van Daniël van de Merwede over Heusden, 1368-1369, is overgebracht naar het archief van de Graven van Holland, nummer toegang 3.01.01, inv.nr. 1722.
    - Voorheen inv. nr. 4977, ---
      Dit inv.nr. bevattende een rekening wegens het beleg van Gasperde en Hagestein, 1406, is overgebracht naar het archief van de Graven van Holland, nummer toegang 3.01.01, inv.nr. 1323.
    - Voorheen inv. nr. 4978-4979, ---
      Deze inv.nrs. bevattende rekeningen inzake het beleg van Woudrichem, 1407-1410, zijn overgebracht naar het archief van de Graven van Holland, nummer toegang 3.01.01, inv.nrs. 1325-1326.
    - Voorheen inv. nr. 4980-4981, ---
      Deze inv.nrs. bevattende rekeningen betreffende het leger bij Amersfoort, 1412, zijn overgebracht naar het archief van de Graven van Holland, nummer toegang 3.01.01, inv.nrs. 445-446.
    - Voorheen inv. nr. 4982-4983, ---
      Deze inv.nrs. bevattende rekeningen betreffende de belegering van Woudrichem, 1413 en ongedateerd, zijn overgebracht naar het archief van de Graven van Holland, nummer toegang 3.01.01, inv.nrs. 1331-1332.
    - Voorheen inv. nr. 4984-4984A, ---
      Deze inv.nrs. bevattende rekeningen wegens afkoop van dienst en gevangenen bij IJsselstein, 1416, zijn overgebracht naar het archief van de Graven van Holland, nummer toegang 3.01.01, inv.nrs. 452 en 455.
    - Voorheen inv. nr. 4985, ---
      Dit inv.nr. bevattende een brief wegens levering van voedsel, 1419, is overgebracht naar het archief van de Graven van Holland, nummer toegang 3.01.01, inv.nr. 1355.
    - Rekening van de jonker van Gaesbeek als een ruwaart van Holland en Zeeland van het beleg van Schoonhoven., 1524 apr. - sep.; 4986
  - Gelderse oorlogen, 1513-1518, 09.3
    - Rekeningen van de oorlog tegen Gelre., 1513; 4987
    - Rekening van de proviandering van de staten in Oost-Friesland., 1516-1518; 4988
  - Scheepsuitrustingen en buitenlandse oorlogen, 09.4
    - Rekening van de uitrusting van twee oorlogsschepen door die van Leiden., 1477; 4989
    - Rekening van de uitrusting van elf oorlogsschepen tot bescherming van de haringvaart., 1523; 4990
    - Rekening van de uitrusting van tien oorlogsschepen tegen Lübeck., 4991
    - Rekening van de uitrusting van tien oorlogsschepen voor het overbrengen van vierduizend voetknechten naar Biscaye., 1542-1543; 4992
    - Rekening van de heer van Lalang, gedaan aan de raden van mijns genodigen heer daartoe aangewezen en aan edele ridderschap en gedeputeerden van den lande van Holland, Zeeland en Friesland 'van alsulken ontfang ende uytgeven om die zoene te maken tusschen den landen en rijken van Denemarken, Ingelant, Pruyssen, Bremen ende ander nootsaken ende lasten ende tusschen desen voorn. landen om die in rusten payse ende vreden te houden'., 4993
      Afgehoord te 's-Gravenhage, 2 december 1445 bij bevele mijns genodigen heer in zijnen Groten Rade.
    - Rekening van de uitrusting van twaalf oorlogsschepen te Amsterdam, Hoorn en Enkhuizen., 1569; 4994
  - Fortificaties, 09.5
    - Rekening van de reparaties van de fortificaties te Eembrugge., 1528; 4995; 1 deel
    - Voorheen inv. nr. 4996, ---
      Dit inv.nr. bevattende reparaties van de fortificaties te Geertruidenberg, c.1369, is overgebracht naar het archief van de Graven van Holland, nummer toegang 3.01.01, inv.nr. 1948.
    - Rekening van de reparaties van de fortificaties te Geervliet., 1596; 4997; 1 deel
    - Voorheen inv. nr. 4998, ---
      Dit inv.nr. bevattende reparaties van de fortificaties te Gorinchem en Loevestein, 1408-1417, is overgebracht naar het archief van de Graven van Holland, nummer toegang 3.01.01, inv.nrs. 1333, 2095-2097.
    - Rekening van de reparaties van de nieuwe fortificaties te Gorinchem., 1528; 4998A; 1 deel
    - Voorheen inv. nr. 4999, ---
      Dit inv.nr. bevattende rekeningen van reparaties van de fortificaties te Gouda, 1399-1401, is overgebracht naar het archief van de Graven van Holland, nummer toegang 3.01.01, inv.nrs. 1769-1770.
    - Voorheen inv. nr. 5000, ---
      Dit inv.nr. bevattende rekeningen van reparaties aan de fortificaties van Heemskerk, 1380-1398, is overgebracht naar het archief van de Graven van Holland, nummer toegang 3.01.01, inv.nrs. 2089 en 2090.
    - Voorheen inv. nr. 5001, ---
      Dit inv.nr. bevattende rekeningen van reparaties aan de fortificaties van Loevestein, 1380-1398, is overgebracht naar het archief van de Graven van Holland, nummer toegang 3.01.01, inv.nrs. 2092 en 2093.
    - Rekening van de reparaties van de fortificaties te Medemblik., 1438; 5002; 1 deel
    - Rekening van de reparaties van de fortificaties te Nieuwburg en Middelburg., 1540; 5004; 1 deel
    - Rekening van de reparaties van de fortificaties te Oudewater., 1572; 5006; 1 deel
    - Rekening van de reparaties van de fortificaties te Schoonhoven en Gorinchem., 1522-1525; 5008; 1 deel
    - Rekening van de reparaties van de fortificaties te Staveren., 1522; 5009; 1 deel
    - Rekening van de reparaties van het fort Zeeburg op Walcheren., 1551; 5013; 1 deel
    - Rekening van Lamzweerde van de penningen, geprocedeerd van de gevangen hoflieden van het regiment van de graaf van Bossu., 1582; 5014
      Afgehoord te Utrecht door de meester van de rekening Simon Pijl bij wezen van Gedeputeerde Staten van Utrecht.
    - Rekening particulier van Jan van Assendelf, rentmeester van Voorne gedaan namens de hertogin van Voorne aan Maximiliaan van Oostenrijk en Philips van de reparaties, gedaan aan het kasteel van Oostvoorne en zijn huizen binnen Brielle., 1478-1481; 5015
      Gehecht in inv.nr. 1404.
- LIJFRENTEN DOOR DE STEDEN VOOR DE GRAFELIJKHEID VERKOCHT, 10
  - Haarlem, Delft, Leiden, Amsterdam, Gouda e.a., 10.1
    - Rekeningen van de lijfrenten, die de grafelijkheid jaarlijks schuldig is in Vlaanderen, Brabant en elders, waarvoor zich de steden verbonden hebben., 1434-1505; 5016-5021; 5 delen
      De steden betaalden jaarlijks deze gelden uit bedragen, welke haar, gewoonlijk bij de bede, ter beschikking gelaten waren; een rentmeester, door haar en de grafelijkheid aangewezen, administreerde deze gelden.
      - Rekening van de vijf steden, 1434 - 1435, 5016
        De steden betaalden hier de lijfrenten in het zuiden en in Holland benevens zekere bedragen aan de heer van Egmond en zijn broeder, heer Willem van IJsselstein. De betaling geschiedde uit het aandeel dat de steden in de bede te betalen hadden, alsmede uit de aandelen van een aantal dorpen in de bede, waarop de grote steden 'bewijst' waren.
        De rekening werd gevoerd door Huge Claesz. Scriver van Leiden, sc. voor de renten in Brabant, en Jan van Bekensteyn en Jan van Berkenrode, sc. voor betalingen aan de Egmonds.
      - Rekening van Floris Willemsz. van Alkemade en Gerrit van Werve, 1438 - 1440, 5017
      - Rekeningen van Jan van Zwieten, 1444 - 1451, 1462 - 1468, 5018-5019
        - 1444 - 1451, 1 trousse, 5018
        - 1462 - 1468, 1 trousse, 5019
      - Rekeningen van Pieter Plumion, 1501 - 1509, 5020-5021; 2 delen
        - 1501-1504, 5020
        - 1504-1509, 5021
  - Dordrecht, 10.2
    - Rekeningen van de los- en lijfrenten, door de stad Dordrecht ten behoeve van de grafelijkheid in 1554-1558 verkocht., 5022-5044
      Als onderpand werd de tol te Gorinchem, 'bij forme van beleeninge', in pacht gegeven, tegen een pacht van twaalf duizend gulden, later verhoogd tot vijftien duizend gulden.
      - 1580, 5022
      - 1581, 5023
      - 1582, 5024
      - 1583, 5025
      - 1584, 5026
      - 1584, 5027
      - 1586, 5028
      - 1587, 5029
      - 1588, 5030
      - 1589, 5031
      - 1590, 5032
      - 1591-1592, 5033
      - 1593-1594, 5034
      - 1595, 5035
      - 1596-1599, 5036
      - 1603-1606, 5037
      - 1610, 5038
      - 1607-1610, 5039
      - 1619-1621, 5040
      - 1627-1630, 5041
      - 1631-1634, 5042
      - 1639-1642, 5043
      - 1649-1652, 5044
    - Rekeningen van de stad Dordrecht van de los- en lijfrenten, in 1557 door de stad verkocht., 1558-1564; 5045-5051; 7 delen
      1. Tot onderpand werden de domeinen-inkomsten van Lage Zwaluwe, Bonaventura en de tienden van Putten en Zwijndrecht gesteld, tot beheer waarvan de rentmeester-generaal der domeinen van Zuid-Holland door de stad aangewezen werd.
      2. De stad had ten behoeve van de koning Philips een obligatie op zich genomen op de paasmarkt f. 50.000,-- te betalen, die gerembourseerd zouden worden uit de eerst verschijnende bede. Bij het akkoord van de negenjarige bede in 1557 verviel echter de zesjarige bede, terwijl de negenjarige bede in handen van de Staten-Generaal gesteld werd en in de verschillende termijnen reeds bestemming gekregen had. De obligatie van Dordrecht kon derhalve niet gelost worden, waarop de stad, die om verdere rentebetaling aangesproken werd, verzocht f. 50.000,-- renten ten behoeve van de koning te mogen verkopen, welke voor lossing van de schuld gebruikt werd, terwijl de koning aansprakelijk zou zijn, voor rente en aflossing van de lijfrenten. Bovengenoemde inkomsten zouden als onderpand dienen. Het beheer van deze inkomsten en de betaling van de renten geschiedde door een speciale rentmeester, die van zijn beheer rekenschap zou afleggen aan de Rekenkamer; het overschot van zijn ontvangst werd aan de rentmeester van Zuid-Holland uitgekeerd.
      - 1558, 5045
      - 1559, 5046
      - 1560, 5047
      - 1561, 5048
      - 1562, 5049
      - 1563, 5050
      - 1564, 5051
  - Haarlem, 10.3
    - Rekeningen van de stad Haarlem van de lijfrenten in 1449 door deze stad ten behoeve van de grafelijkheid verkocht., 1450-1476; 5052; 1 trousse
      Tot onderpand van deze renten werden inkomsten uit het 'Vroonlant bij den Nieuborch' gegeven.
    - Rekeningen van de lijfrenten in 1456 door deze stad ten behoeve van de grafelijkheid verkocht., 1457-1492; 5053; 1 trousse
      Tot onderpand van deze renten werden inkomsten van de domeinen in Texel gegeven.
  - Delft, 10.4
    - Rekeningen van de stad Delft van de lijfrenten, verkocht in 1449, en losrenten, verkocht in 1472, 1478, 1479 en 1505, door deze stad ten behoeve van de grafelijkheid., 1522-1536; 5054-5056; 3 delen
      Tot onderpand werden domeininkomsten in Noord-Holland, als schot-, herfst- en meischot, pachten en tienden in Pijnacker en andere dorpen in de omgeving gegeven.
      - Niet gespecificeerd, 5054
      - Niet gespecificeerd, 5055
      - Niet gespecificeerd, 5056
  - Amsterdam, 10.5
    - Rekeningen van de stad Amsterdam van de lijfrenten, verkocht in 1477 door de stad ten behoeve van de grafelijkheid., 1478-1554; 5057; 1 trousse
      Tot onderpand werden inkomsten uit de domeinen van Wieringen gesteld.
    - Rekeningen van de los- en lijfrenten in 1554 door de stad Amsterdam verkocht ten behoeve van de grafelijkheid., 1555-1637; 5058-5104; 47 delen
      1. Tot onderpand waren zekere inkomsten uit de tollen van Geervliet en Gouda-Spaarndam gesteld.
      2. De eerste rekeningen lopen van 1 oktober tot 30 september.
      - 1555-1556, 5058
      - 1556-1557, 5059
      - 1558-1559, 5060
      - 1560-1561, 5061
      - 1561-1562, 5062
      - 1562-1563, 5063
      - 1564-1564, 5064
      - 1564-1565, 5065
      - 1565-1566, 5066
      - 1566-1567, 5067
      - 1568-1569, 5068
      - 1569-1570, 5069
      - 1578, 5070
      - 1579, 5071
      - 1580, 5072
      - 1582, 5073
      - 1585, 5074
      - 1586, 5075
      - 1587, 5076
      - 1588, 5077
      - 1589, 5078
      - 1590, 5079
      - 1592, 5080
      - 1594, 5081
      - 1597, 5082
      - 1598, 5083
      - 1599, 5084
      - 1600, 5085
      - 1602, 5086
      - 1603, 5087
      - 1605, 5088
      - 1606, 5089
      - 1608, 5090
      - 1610, 5091
      - 1612, 5092
      - 1613, 5093
      - 1614, 5094
      - 1616, 5095
      - 1617, 5096
      - 1618, 5097
      - 1619, 5098
      - 1621, 5099
      - 1623, 5100
      - 1624, 5101
      - 1625, 5102
      - 1633, 5103
      - 1637, 5104
    - Rekeningen van de losrenten, in 1558 door de stad Amsterdam ten behoeve van de grafelijkheid verkocht., 1559-1562; 5105; 1 trousse
      Tot onderpand werden de tienden in West-Friesland, Wieringen en Texel aan de stad Amsterdam in handen gesteld.
  - Gouda, 10.6
    - Rekeningen van de stad Goud van de lijfrenten, in 1449 door de stad ten behoeve van de grafelijkheid verkocht., 1454-1466; 5106; 1 trousse
      Tot onderpand werden inkomsten uit de bier- en hopaccijns te Gouda gesteld.
  - Rotterdam, 10.7
    - Rekeningen van de stad Rotterdam van de erfrenten in 1472 door de stad ten behoeve van de grafelijkheid verkocht., 1477-1500; 5107; 1 trousse
      De derde rekening is hieruit gescheurd. Tot onderpand waren diverse domeinen binnen Rotterdam gesteld.
  - 's-Gravenhage, 10.8
    - Rekeningen van 's-Gravenhage van de lijfrenten in 1505 door deze plaats ten behoeve van de grafelijkheid verkocht., 1512, 1545 - 1570; 5108-5134; 27 delen
      Tot onderpand waren diverse domeinen in 's-Gravenhage gesteld. De rekeningen lopen van 24 juni tot 24 juni van het daarop volgende jaar.
      - 1511-1512, 5108
      - 1544-1545, 5109
      - 1545-1546, 5110
      - 1546-1547, 5111
      - 1547-1548, 5112
      - 1548-1549, 5113
      - 1549-1550, 5114
      - 1550-1551, 5115
      - 1551-1552, 5116
      - 1552-1553, 5117
      - 1553-1554, 5118
      - 1554-1555, 5119
      - 1555-1556, 5120
      - 1556-1557, 5121
      - 1567-1568, 5122
      - 1558-1559, 5123
      - 1559-1560, 5124
      - 1560-1561, 5125
      - 1561-1562, 5126
      - 1562-1563, 5127
      - 1563-1564, 5128
      - 1564-1565, 5129
      - 1565-1566, 5130
      - 1566-1567, 5131
      - 1567-1568, 5132
      - 1568-1569, 5133
      - 1569-1570, 5134
- WATERSTAATSWERKEN, 11
  - Strijen, 11.1
    - Rekening van Dirck Coevoet Maertensz. van het waarmanschap in de dijkage van Bonaventura onder Strijen., 1549; 5135
      Deze bedijking geschiedde namens de Rekenkamer en ingeërfden, ieder voor de helft, afgehoord te 's-Gravenhage, 2 maart 1550.
    - Rekening van Jan Huygesz. Caescooper van het waarmanschap., 1550; 5136
      Afgehoord te Dordrecht ten huize van de rentmeester-generaal van Zuid-Holland, 13 mei 1551.
    - Rekeningen van Dirck Coevoet van het waarmanschap in de dijkage van Bonaventura onder Strijen., 1551-1554; 5137-5140
      - 1551, 5137
        Afgehoord te 's-Gravenhage in de St. Joris in de Hoogstraat 9 april 1552.
      - 1552, 5138
        Afgehoord te Dordrecht ten huize van de rentmeester-generaal van Zuid-Holland 27 april 1553.
      - 1553, 5139
        Afgehoord te Dordrecht ten huize van de rentmeester-generaal van Zuid-Holland 29 april 1553.
      - 1554, 5140
        Afgehoord te Dordrecht ten huize van de rentmeester-generaal van Zuid-Holland 28 mei 1554.
    - Rekeningen van Ghysbrecht, Pieterszoen van tSchaelaecken van het waarmanschap in de dijkage van Bonaventura onder Strijen., 1554-1557; 5141-5142; 2 delen
      - 1554-1555, 5141
        Afgehoord te Dordrecht ten huize van de rentmeester-generaal van Zuid-Holland 14 juli 1555.
      - 1555-1557, 5142
        Afgehoord te Dordrecht ten huize van de waarmanrendant 6 oktober 1557.
    - Rekening van Jaspar Jansz. van het waarmanschap in de dijkage van Bonaventura onder Strijen., 1557 nov. - 1560 apr.; 5143
      Afgehoord te Strijen ten huize van de waarman 19 april 1560.
    - Rekening van Ghysbrecht Pietersz. van Schaerlaecken van het waarmanschap in de dijkage van Bonaventura onder Strijen., 1560 apr. 24 - juli 12; 5144
      Afgehoord te Dordrecht ten huize van de rendant 13 juli 1560.
    - Rekening van Ghysbrecht Pietersz. van Schaerlaecken., 1561 mrt. 3 - mei 16; 5145
      Afgehoord te Dordrecht, 11 maart 1563.
    - Rekeningen van Jaspar Jansz. Uytenbrouck van het waarmanschap in de dijkage in Bonaventura onder Strijen., 1562-1563; 5146-5147; 2 delen
      - 1562, 5146
        Afgehoord te Dordrecht ten huize van G. Pietersz. van Schaerlaecken 11 maart 1563.
      - 1563, 5147
        Afgehoord te Dordrecht ten huize van G. Pietersz. van Schaelaecken 17 maart 1564.
    - Rekening particulier van Jaspar Jansz. Uytenbrouck, 'beroerende de buytevlieten ende den Langhendam in Bonaventura'., 1562-1563; 5148
      Voor 't Hoff. Afgehoord te Dordrecht ten huizen van de waarmanrendant, 18 maart 1564.
  - Zuid-Hollandse polder, 11.2
    Al deze rekeningen werden afgehoord te Dordrecht in bijzijn van een auditeur van de Rekenkamer.
    - Rekeningen van Dirck Spruyt., 1679-1697; 5149-5167; 19 delen
      - 1679, 5149
      - 1680, 5150
      - 1681, 5151
      - 1682, 5152
      - 1683, 5153
      - 1684, 5154
      - 1685, 5155
      - 1686, 5156
      - 1687, 5157
      - 1688, 5158
      - 1689, 5159
      - 1690, 5160
      - 1691, 5161
      - 1692, 5162
      - 1693, 5163
      - 1694, 5164
      - 1695, 5165
      - 1696, 5166
      - 1697, 5167
    - Rekeningen van Cornelis Spruyt., 1698-1723; 5168-5193; 26 delen
      - 1698, 5168
      - 1699, 5169
      - 1700, 5170
      - 1701, 5171
      - 1702, 5172
      - 1703, 5173
      - 1704, 5174
      - 1705, 5175
      - 1706, 5176
      - 1707, 5177
      - 1708, 5178
      - 1709, 5179
      - 1710, 5180
      - 1711, 5181
      - 1712, 5182
      - 1713, 5183
      - 1714, 5184
      - 1715, 5185
      - 1716, 5186
      - 1717, 5187
      - 1718, 5188
      - 1719, 5189
      - 1720, 5190
      - 1721, 5191
      - 1722, 5192
      - 1723, 5193
  - Zwaluwe, 11.3
    - Voorheen inv. nr. 5194-5200, ---
      Deze inv.nrs. bevattende rekeningen over de Zwaluwe, 1411-1412, zijn overgebracht naar het archief van de Graven van Holland, nummer toegang 3.01.01, inv.nrs. 929-934.
  - Dirksland, 11.4
    - Voorheen inv. nr. 5201, ---
      Dit inv.nr. bevattende een rekening van de bedijking van Dirksland, 1416, is overgebracht naar het archief van de Graven van Holland, nummer toegang 3.01.01, inv.nr. 939.
  - Zwartewaal, 11.5
    - Rekeningen van Nicolaes van Valckesteyn, raad van het Hof van Holland en rentmeester-generaal van de domeinen in Voorne, van de dijkage van Zwartewaal., 1577, 1583; 5202-5203
      De rekeningen zijn afgehoord te Brielle.
      - 1577, 5202
      - 1583, 5203